臺灣臺南地方法院刑事判決
110年度易字第10號
公  訴  人  臺灣臺南地方檢察署檢察官
被      告  林曉樓




上列被告因竊盜案件，經檢察官提起公訴（109年度偵字第14001
、15323、21311、22444號），嗣因被告於本院審理中就被訴事
實為有罪之陳述，本院告知簡式審判程序之旨，並聽取當事人之
意見後，裁定改依簡式審判程序進行，判決如下：
    主      文
丙○○犯侵入住宅竊盜罪，共參罪，均累犯，各處有期徒刑柒月。
又犯竊盜罪，共貳罪，均累犯，各處有期徒刑參月，如易科罰金
，均以新臺幣壹仟元折算壹日。不得易科罰金部分，應執行有期
徒刑拾月；得易科罰金部分，應執行有期徒刑肆月，如易科罰金
，以新臺幣壹仟元折算壹日。
未扣案之犯罪所得隨身包包壹個（內含健保卡參張、現金新臺幣
伍仟元）、帆布袋壹個（內含塑膠袋數個）、電動扳手壹支、咖
啡色agnesb鑰匙包壹個、黑色制服壹件及鐵灰色浴巾壹件，均沒
收，於全部或一部不能沒收或不宜執行沒收時，追徵其價額。
    事      實
一、丙○○意圖為自己不法之所有，分別基於竊盜及加重竊盜之犯
    意，而為下列竊盜及加重竊盜犯行：
（一）於民國109年3月30日下午1時許，行經甲○○位於臺南市○○
      區○○街000巷0號之住處，見該處大門未上鎖，認有機可乘
      ，侵入屋內徒手竊取甲○○所有之隨身包包1個【內含健保
      卡3張、新臺幣（下同）5,000元】，得手後隨即離去。
（二）於109年7月10日中午12時9分許，再度前往甲○○上開住處
      ，並侵入屋內徒手竊取甲○○所有之帆布袋1個（內含塑膠
      袋數個，共約價值200元），得手後隨即離去，嗣經甲○○
      報警調取監視錄影畫面後，循線查悉上情。
（三）於109年7月10日中午12時22分許，行經乙○○位於臺南市○○
      區○○街00號之住處，見該處鐵捲門未關，遂侵入屋內徒手
      竊取乙○○所有之電動扳手1支，得手後隨即離去，嗣經乙○○報警調取監視錄影畫面後，循線查悉上情。
（四）於109年7月6日晚上7時9分許，在址設臺南市○○區○○路000
      號「高雄榮民總醫院臺南分院」（下稱高雄榮總臺南分院
      ）住院期間，見住院病患戊○○所有之三星牌行動電話1支
      ，在該院5樓52病房58床充電無人看管，而徒手竊取之。
      嗣經戊○○發現上開行動電話遭竊，向護理人員反應並調取
      監視錄影畫面後，始查悉上情，並通知丙○○返還該支行動
      電話。
（五）於109年9月29日凌晨0時43分許，騎乘電動輔助車行經臺
      南市○○區○○路00巷00號前，見己○○停放在該處之機車無人
      看管，認有機可乘，遂徒手竊取己○○所有、置於機車置物
      箱內之咖啡色agnesb鑰匙包1個及屋外曬衣架上黑色制服1
      件、鐵灰色浴巾1件（共計價值6,000元），得手後隨即離
      去，嗣經己○○報警調取監視錄影畫面後，循線查悉上情。
         
二、案經高雄榮總臺南分院告發暨甲○○之子周志鴻及己○○訴由臺
    南市政府警察局永康分局移送臺灣臺南地方檢察署檢察官偵
    查起訴。
    理      由
一、本件被告丙○○所為均係犯死刑、無期徒刑、最輕本刑為3年
    以上有期徒刑以外之罪，其於本院審理中就被訴事實均為有
    罪之陳述（本院卷第146、153、160頁），經本院告知簡式
    審判程序之旨，並聽取公訴人、被告之意見後，本院認為適
    宜進行簡式審判程序，依刑事訴訟法第273條之1第1項規定
    ，裁定進行審判程序。又簡式審判程序之證據調查，依刑事
    訴訟法第273條之2規定，不受同法第159條第1項審判外陳述
    排除之限制，故卷內所列之各項證據，自得作為證據，先予
    敘明。
二、上開犯罪事實，業據被告於警詢、偵查及本院審理時均坦承
    不諱（警一卷第3至9、11至17頁、警二卷第3至9頁、警三卷
    第3至9頁、偵一卷第59至60頁、偵三卷第75至77、121至122
    頁、本院卷第146、153、160頁），核與證人即告訴人周志
    鴻（甲○○之子，警一卷第19至23、25至29頁）、己○○（警三
    卷第11至15頁）、證人即被害人林秉融（警二卷第11至15頁
    ）、戊○○（偵三卷第79至81頁）、證人即高雄榮總臺南分院
    護理長向秝庭（偵三卷第83至85頁）分別於警詢及偵查之證
    述情節均大致相符，並有①犯罪事實一、（一）（二）：甲○○委任周志鴻之委任狀、現場照片及監視器截圖（警一卷第3
    1、33至37頁）、②犯罪事實一、（三）：臺南市政府警察局
    永康分局永信派出所受理各類案件紀錄表、奇美醫療財團法
    人奇美醫院（下稱奇美醫院）109年9月16日（109）奇醫字
    第4226號函、奇美醫院法院專用病情摘要、臺南市立醫院（
    委託秀傳醫療社團法人經營）109年9月15日南市醫字第1090
    000852號函、被告109年2月11日病歷影本、高雄榮總臺南分
    院109年9月25日高總醫字第1092101039號函、被告之就診科
    別明細及門診欠款紀錄、監視器截圖（警二卷第17至21、23
    頁、偵二卷第65至67、69、71、73至75頁）、③犯罪事實一
    、（四）：高雄榮總臺南分院案件調查報告、護理部異常事
    件報備表、監視器截圖、醫療大樓五樓平面圖、109年9月23
    日高總南政字第1090300033號函、被告及戊○○之高雄榮總臺
    南分院病歷資料、臺南市政府警察局永康分局109年10月1日
    南市警永偵字第1090473268號函（偵三卷第5至17、19、71
    、71、89、91至92頁）、④犯罪事實一、（五）：監視器截
    圖及電動輔助車翻拍照片（警三卷第17至25頁）等件在卷可
    稽。足認被告之任意性自白均應與事實相符，洵堪信實。本
    案事證明確，被告上開犯行堪予認定，均應依法論科。
三、論罪科刑：
（一）核被告所為，分別係犯刑法第321條第1項第1款之侵入住
      宅竊盜罪【犯罪事實一、（一）（二）（三）】、同法第
      320條第1項之竊盜罪【犯罪事實一、（四）（五）】。被
      告所犯上開五罪間，犯意各別，行為互殊，應予分論併罰
      。又被告前於103年間因涉犯竊盜案件，經本院以103年度
      簡字第2386號判決有期徒刑4月確定；又於104年間因涉犯
      竊盜及施用毒品案件，分別經本院以104年度簡字第695號
      判決有期徒刑5月、以104年度審易字第912號判決有期徒
      刑6月，嗣經本院以104年度聲字第2376號裁定應執行有期
      徒刑9月確定，二案接續執行，甫於105年6月26日縮短刑
      期執行完畢出監等情，有臺灣高等法院被告前案紀錄表1
      份附卷可稽，是被告於有期徒刑執行完畢後，5年以內故
      意再犯本件有期徒刑以上之罪，為累犯，且被告多次涉犯
      刑案，可認有其特別惡性、對刑罰反應力薄弱之情狀，本
      院就該個案依司法院釋字第775號解釋意旨，經裁量後仍
      認均應依刑法第47條第1項規定，加重其刑。
（二）爰審酌被告前已有多次毒品、竊盜前科，仍不知悛悔，竟
      不思以正當方法獲取所需財物，率爾竊取他人財物，侵害
      他人財產，動機及所為均可議，顯然欠缺尊重他人財產權
      觀念，法紀意識薄弱，對民眾財產安全及社會治安均有相
      當危害，所為實不足取；惟念其坦承全部犯行，犯後態度
      尚稱良好；並考量被告家境清寒、罹患重病，有相關證明
      書及診斷證明書可佐（本院卷第163至171頁）；兼衡被告
      犯行所採取之手段、造成被害人之損害情形、迄今仍未與
      相關告訴人及被害人達成和解（本院卷第162頁），並衡
      酌被告自承學歷為大學畢業、已婚、育有1名未成年子女
      、目前從事家庭代工，加上廟宇補助金，每月大約有2萬
      餘元之收入等一切具體情狀（本院卷第161頁），分別量
      處如主文所示之刑；並就得易科罰金部分【犯罪事實一、
      （四）（五）】，均諭知以1,000元折算1日之易科罰金折
      算標準，並分就得易科罰金部分【犯罪事實一、（四）（
      五）】及不得易科罰金部分【犯罪事實一、（一）（二）
      （三）】，定其應執行之刑及易科罰金之折算標準如主文
      所示。　　
四、按犯罪所得，屬於犯罪行為人者，沒收之，於全部或一部不
    能沒收或不宜執行沒收時，追徵其價額，刑法第38條之1第1
    項前段、第3項分別定有明文。經查，未扣案如犯罪事實欄
    一、（一）所示被告竊得之隨身包包1個（內含健保卡3張、
    現金5,000元）；如犯罪事實欄一、（二）所示被告竊得之
    帆布袋1個（內含塑膠袋數個）；如犯罪事實欄一、（三）
    所示被告竊得之電動板手1支；如犯罪事實欄一、（五）所
    示被告竊得之咖啡色agnesb鑰匙包1個、黑色制服1件及鐵灰
    色浴巾1件，均未返還被害人甲○○、林秉融及己○○，為被告
    於本院審理時供承在卷（本院卷第160至161頁），均應認屬
    被告之犯罪所得，應依刑法第38條之1第1 項前段規定宣告
    沒收，於全部或一部不能沒收時，則應依同條第3項規定，
    追徵其價額。至被告所竊如犯罪事實欄一、（四）所示之行
    動電話1支，業已返還被害人戊○○，已如前述，依刑法第38
    條之1第5項規定不予再宣告沒收，併予指明。
據上論斷，應依刑事訴訟法第273條之1第1項、第299條第1項前
段，刑法第320條第1項、第321條第1項第1款、第41條第1項前段
、第47條第1項、第51條第5款、第38條之1第1項前段、第3項、
第5項、第40條之2第1項，刑法施行法第1條之1第1項，判決如主
文。
本件經檢察官黃信勇提起公訴，檢察官丁○○到庭執行職務。
中　　華　　民　　國　　110 　年　　3 　　月　　15　　日
　　　　　　　　　刑事第五庭    法　官　林岳葳
以上正本證明與原本無異
如不服本判決應於收受本判後20日內向本院提出上訴書狀，並應
敘述具體理由。其未敘述上訴理由者，應於上訴期間屆滿後20日
內向本院補提理由書狀（均須按他造當事人之人數附繕本）「切
勿逕送上級法院」。
  　　　　　　　　　　　　　　　書記官　黃得勝
中　　華　　民　　國　　110 　年　　3 　　月　　16　　日

附錄本案論罪科刑法條：
中華民國刑法第320條
（普通竊盜罪、竊佔罪）
意圖為自己或第三人不法之所有，而竊取他人之動產者，為竊盜
罪，處五年以下有期徒刑、拘役或五十萬元以下罰金。
意圖為自己或第三人不法之利益，而竊佔他人之不動產者，依前
項之規定
處斷。
前二項之未遂犯罰之。

中華民國刑法第321條
（加重竊盜罪）
犯前條第一項、第二項之罪而有下列情形之一者，處六月以上五
年以下有期徒刑，得併科五十萬元以下罰金：
一、侵入住宅或有人居住之建築物、船艦或隱匿其內而犯之。
二、毀越門窗、牆垣或其他安全設備而犯之。
三、攜帶兇器而犯之。
四、結夥三人以上而犯之。
五、乘火災、水災或其他災害之際而犯之。
六、在車站、港埠、航空站或其他供水、陸、空公眾運輸之舟、
    車、航空機內而犯之。
前項之未遂犯罰之。